臺灣士林地方法院刑事判決　　　　　 100年度審易字第1453號
公　訴　人　臺灣士林地方法院檢察署檢察官
被　　　告　林東生
上列被告因竊盜案件，經檢察官提起公訴（100 年度偵字第8163
號），被告於準備程序中就被訴事實為有罪之陳述，本院裁定改
依簡式審判程序審理，並判決如下：
    主  文
林東生結夥三人以上攜帶兇器竊盜，處有期徒刑捌月。扣案之鷹
勾剪、高枝剪各壹支均沒收。
    事  實
一、林東生與盧錦坤（由檢察官另案偵查）、施俊賢（已歿，經
    本院另為不受理判決）及李政隆（由本院另案審理）共同基
    於意圖為自己不法所有之犯意聯絡，結夥於民國99年10月20
    日晚上某時許，在臺北縣淡水鎮（已改制為新北市淡水區，
    下同）觀海路36號旁之工地，由盧錦坤負責在該工地外把風
    ，林東生、施俊賢與李政隆則攜帶客觀上足供兇器使用之鷹
    勾剪、高枝剪各1 支進入該工地內，竊取東激工程科技股份
    有限公司（下稱東激公司）所有之型號125m m平方電纜線共
    780 米長，得手後，將該批電纜線藏置於該工地之圍牆外，
    並於99年10月21日凌晨某時許，由林東生委託不知情之田安
    廷駕駛車牌號碼BP-6608 號自用小客車，將部分電纜線載往
    李政隆位於臺北縣淡水鎮○○路○ 段331 巷9 號之住處存放
    ，其餘電纜線則留於原地。嗣林東生、施俊賢、盧錦坤及李
    政隆再於不詳之時間，在李政隆上開住處內，以美工刀及噴
    燈為工具，將所竊得之上開電纜線除去外皮並取出裸銅線後
    ，於不詳之時間，持至臺北縣淡水鎮○○路○ 段151 號之「
    俊成資源回收場」及臺北縣淡水鎮○○路○ 段某處之「金墩
    資源回收場」，以每臺斤新臺幣（下同）180 元至190 元之
    價格，變賣換取現金並朋分花用殆盡。嗣於99年12月14日上
    午11時許，為警持本院法官核發之搜索票至李政隆上開住處
    執行搜索而當場查獲，並扣得李政隆所有之鷹勾剪、高枝剪
    、噴燈、美工刀各1 支及電纜線外皮共122.1 公斤、裸銅線
    共4.5 公斤，始偵悉上情。
二、案經臺灣士林地方法院檢察署檢察官自動檢舉簽分偵查起訴
    。
    理  由
一、本件係經被告於本院當庭表示認罪，而以簡式審判程序加以
    審理，有本院100 年10月4 日準備程序筆錄及審判筆錄附卷
    足憑，則依據刑事訴訟法第273 條之2 、同法第159 條第2
    項之規定，不適用傳聞法則有關限制證據能力之相關規定，
    合先敘明。
二、上揭犯罪事實，業據被告林東生於檢察官偵查中、本院準備
    程序期日及審理時均供承不諱，核與證人即同案被告施俊賢
    、證人即另案被告李政隆、證人即被害人東激公司工程部協
    理李世雄分別於警詢、偵查中所證述之情節相符，復有現場
    查獲照片17張附卷可稽及扣案鷹勾剪、高枝剪、噴燈、美工
    刀各1 支、電纜線外皮共122.1 公斤、裸銅線共4.5 公斤可
    資佐證，互核後亦屬相符，足認被告上開任意性自白確與事
    實一致，堪予採信。本件事證明確，被告上開加重竊盜犯行
    ，洵堪認定，應依法論科。
三、按被告行為後，刑法第321 條於100 年1 月26日修正公布，
    並於100 年1 月28日施行，修正前刑法第321 條原規定：「
    犯竊盜罪而有左列情形之一者，處六月以上、五年以下有期
    徒刑：一、於夜間侵入住宅或有人居住之建築物、船鑑或隱
    匿其內而犯之者。二、毀越門扇、牆垣或其他安全設備而犯
    之者。三、攜帶兇器而犯之者。四、結夥三人以上而犯之者
    。五、乘火災、水災或其他災害之際而犯之者。六、在車站
    或埠頭而犯之者。前項之未遂犯罰之」。而修正後刑法第32
    1 條則規定：「犯竊盜罪而有下列情形之一者，處六月以上
    、五年以下有期徒刑，得併科新臺幣十萬元以下罰金：一、
    侵入住宅或有人居住之建築物、船艦或隱匿其內而犯之者。
    二、毀越門扇、牆垣或其他安全設備而犯之者。三、攜帶兇
    器而犯之者。四、結夥三人以上而犯之者。五、乘火災、水
    災或其他災害之際而犯之者。六、在車站、埠頭、航空站或
    其他供水、陸、空公眾運輸之舟、車、航空機內而犯之者。
    前項之未遂犯罰之」。此次修正不僅於第321 條第1 項第1
    款、第6 款之構成要件有所變動，該條之法定刑亦加重為得
    併科罰金新臺幣10萬元以下罰金。本件被告所為上開竊盜犯
    行，因第321 條第1 項第3 款、第4 款構成要件未變動，是
    不論新、舊法，均構成第321 條第1 項第3 款、第4 款之加
    重竊盜罪，惟比較修正前、後之第321 條加重竊盜罪之法定
    刑，以修正前之規定較有利於被告，是依刑法第2 條第1 項
    前段規定，本件應適用修正前刑法第321 條第1 項第3 款、
    第4 款之結夥三人以上攜帶兇器竊盜罪論處。
四、次按刑法第321 條第1 項第3 款攜帶兇器竊盜罪，係以行為
    人攜帶兇器竊盜為其加重條件，此所謂兇器，其種類並無限
    制，凡客觀上足對人之生命、身體、安全構成威脅，具有危
    險性之兇器均屬之，且祇須行竊時攜帶此種具有危險性之兇
    器為已足，並不以攜帶之初有行兇之意圖為必要（最高法院
    79年臺上第5253號判例意旨參照）。查本件被告林東生與同
    案被告施俊賢及盧錦坤、李政隆行竊時所攜帶之鷹勾剪、高
    枝剪，均屬金屬材質且質地堅硬之器具，如持以行兇，依照
    一般社會通念，足以對人之生命、身體產生危害，自屬兇器
    無訛。是核被告所為，係犯修正前刑法第32 1條第1 項第3
    款、第4 款之結夥三人以上攜帶兇器竊盜罪。被告與同案被
    告施俊賢及盧錦坤、李政隆間，就上開犯行有犯意聯絡及行
    為分擔，均為共同正犯。爰審酌被告正值壯年，四肢健全，
    具有完全之謀生能力，不思依循正當途徑賺取生活所需，竟
    圖不勞而獲，無視他人所有權之觀念，與人共同竊取他人財
    物而變賣花用，造成被害人受有財產上之損害，惟念其犯後
    已知坦承犯行，態度尚稱良好，兼衡其犯罪之動機、目的、
    手段、品行、智識程度、家庭生活狀況，及本件所竊取之電
    纜線數量不少，而最近1 次攜帶兇器竊盜犯行，甫經本院判
    決處有期徒刑7 月等一切情狀，認公訴人求處有期徒刑10月
    以上，稍有過重，爰量處如主文所示之刑，以示懲儆。
五、扣案被告行竊時所攜帶之鷹勾剪、高枝剪各1 支，均為共同
    正犯李政隆所有供本件竊盜犯行所使用之工具，業據被告於
    本院審理中供承明確，本於共同被告責任共同原則，爰依刑
    法第38條第1 項第2 款、第3 項之規定均宣告沒收。至扣案
    李政隆所有之噴燈、美工刀各1 支，依據另案被告李政隆於
    警詢中所供承：伊係持鷹勾剪或高枝剪將電纜線剪斷後，分
    段裁切攜帶回住處，然後再以噴燈將橡膠外皮燒軟後，持美
    工刀將其切除，再取出裡面的裸銅線等語（參見100 年度偵
    字第353 號偵查卷第17頁）觀之，並非被告林東生與施俊賢
    、盧錦坤、李政隆3 人犯本件加重竊盜犯行當時所攜帶至現
    場之行竊工具，既未供本件竊盜犯罪使用，亦非應予義務沒
    收之物，故均不另宣告沒收，附此敘明。
據上論斷，應依刑事訴訟法第273 條之1 第1 項、第299 條第1
項前段，刑法第2 條第1 項前段、第28條、（修正前）第321 條
第1 項第3 款、第4 款、第38條第1 項第2 款、第3 項，判決如
主文。
本案經檢察官李政達到庭執行職務。
中    華    民    國  100     年    10    月    14    日
                  刑事第一庭法  官  徐文瑞
以上正本證明與原本無異。
如不服本判決應於收受判決後10日內向本院提出上訴書狀，並應
敘述具體理由；其未敘述上訴之理由者，應於上訴期間屆滿後20
日內向本院補提理由書（均須按他造當事人之人數附繕本），切
勿逕送上級法院。
                            書記官  張茹茵
中    華    民    國   100    年    10    月    17    日
附錄論罪科刑法條依據：
100年1 月26 日修正前刑法第321 條第1 項
犯竊盜罪而有下列情形之一者，處6 月以上5 年以下有期徒刑：
一、於夜間侵入住宅或有人居住之建築物、船艦，或隱匿其內而
    犯之者。
二、毀越門扇、牆垣或其他安全設備而犯之者。
三、攜帶兇器而犯之者。
四、結夥3 人以上而犯之者。
五、乘火災、水災或其他災害之際而犯之者。
六、在車站、埠頭而犯之者。